臺灣嘉義地方法院刑事裁定
107年度智訴字第4號
公  訴  人  臺灣嘉義地方檢察署檢察官
被      告  陳寬讚


選任辯護人  高華陽律師
            曾獻賜律師
上列被告因違反著作權法等案件，本院裁定如下：
    主  文
陳寬讚自民國一一○年五月七日起延長限制出境、出海捌月。
    理  由
一、按「被告犯罪嫌疑重大，而有下列各款情形之一者，必要時
    檢察官或法官得逕行限制出境、出海。但所犯係最重本刑為
    拘役或專科罰金之案件，不得逕行限制之：一、無一定之住
    、居所者。二、有相當理由足認有逃亡之虞者。三、有相當
    理由足認有湮滅、偽造、變造證據或勾串共犯或證人之虞者
    」，刑事訴訟法第93條之2第1項定有明文；另審判中限制出
    境、出海每次不得逾8月，犯最重本刑為有期徒刑10年以下
    之罪者，累計不得逾5年；其餘之罪，累計不得逾10年，刑
    事訴訟法第93條之3第2項後段亦定有明文。
二、被告陳寬讚因涉犯營業秘密法第13條之2第1項、第13條之1
    第1項第2款之意圖在大陸地區使用，持有營業秘密而未經授
    權重製營業秘密罪嫌，以及著作權法第91條第1項擅自以重
    製方法侵害他人著作財產權罪嫌等案件，前經本院認為被告
    之犯罪嫌疑雖尚未達到確信之程度，但仍屬重大，且有相當
    理由足認有逃亡之虞，而裁定自109年1月7日起限制出境、
    出海8月，復延長8月在案。
三、茲因前開期間即將於110年5月6日屆滿，本院審核相關卷證
    ，並給予被告及其辯護人陳述意見之機會後，被告仍表示卷
    附告訴人所提之資料，均非營業秘密，且爭執告訴人之營業
    秘密所有人之資格；辯護人則稱被告歷次庭期均有按期到庭
    ，而無強制處分之必要等語。
四、經查：有關限制出境、出海之事由是否具備、有無限制必要
    性之審酌，並毋須如同本案判決應採嚴格證明法則，將所有
    犯罪事實證明至「無合理懷疑之確信程度」，僅須依自由證
    明，對前揭要件事實證明致讓法院相信「很有可能如此」之
    程度即可。而依被告、告訴代理人在本案歷次庭期所為之陳
    述，以及被告離職前所為之舉動綜合觀之，本案告訴人所主
    張之營業秘密資料，雖尚難使本院確信符合營業秘密法所規
    定之「營業秘密」要件，惟仍屬嫌疑重大。另被告在大陸地
    區有謀身能力及安身之處，且資力甚豐，依一般經驗法則，
    在未受限制出境出海之情形下，自認有相當理由足認有逃亡
    之虞，此與被告目前是否均遵期到庭，無絕對必然之關係。
    本院於109年9月4日以上揭理由對被告裁定延長限制出境出
    海後，基礎事實迄今尚未改變，且衡量對被告限制出境、出
    海，固使被告出入國境權益受有影響，然此與國家司法權行
    使之輕重權衡相比，採取限制出境、出海以確保後續刑事訴
    訟程序順利進行之強制處分手段，已屬對被告居住或遷徙自
    由之相對最小侵害處分，並未逾越必要程度，亦未違反比例
    原則。爰依刑事訴訟法第93條之3第2項後段規定，裁定被告
    自110年5月7日起延長限制出境、出海8月，並函請內政部移
    民署、海洋委員會海巡署偵防分署執行。
五、依刑事訴訟法第93條之3第2項，裁定如主文。
中　　華　　民　　國　　110 　年　　5 　　月　　3 　　日
                  刑事第三庭    審判長法  官  吳育霖
                                      法  官  方宣恩
                                      法  官  張佐榕
以上正本證明與原本無異。
如不服本裁定，應於送達後5日內，向本院提出抗告狀。
中　　華　　民　　國　　110 　年　　5 　　月　　3 　　日
                                      書記官　連彩婷